# 请教陈版主：关于是否满足重大影响条件的资产分类问题

提问人：hlbread 时间：2018-06-02 14:29:24
A公司和C公司分别持有项目公司B 22%和78%的股权，同时A向B借款。
A公司计划将股权投资计入金融资产，但为了确保债权收益，控制风险，B公司章程约定A股东不参与日常经营决策，除相关决策影响B归还借款本息外(以此作为一种保护性权利)。 请问在这种情况下，A持有B的股权可以放入以公允价值计量且其变动计入当期损益的金融资产吗？

回答人：chenyiwei
为何持有22%股权但“不参与日常经营决策，除相关决策影响B归还借款本息外”？如何证明这种安排具有商业上的合理性？是否B的净资产极低，而A提供的债务融资占其资金来源的绝大部分比重？或者有其他特殊原因？A公司是否为财务投资人或者合并报表准则所定义的“投资性主体”？

提问人：hlbread 时间：2018-06-03 21:53:17
陈版好，A可理解为财务投资人。

回答人：chenyiwei
要注意：A不能实际参与项目运作，其派驻董事（如有）应只行使保护性权利，且其从该项目中获得的债权利息收益应远远大于股权投资的股利收入，股利收益显著不重大，这样论证“不具有重大影响”才有合理性。